【裁判字號】    98,簡上,337
【裁判日期】    981120
【裁判案由】    竊盜
【裁判全文】
臺灣臺北地方法院刑事判決             98年度簡上字第337號
公  訴  人  臺灣臺北地方法院檢察署檢察官
被      告
即上訴人    乙○○
上列上訴人即被告因竊盜案件，不服本院簡易庭98年度簡字第22
34號中華民國98年7 月17日第一審簡易判決（聲請案號：臺灣臺
北地方法院檢察署98年度偵字第12524 號），提起上訴，本院管
轄之第二審合議庭判決如下：
    主  文
上訴駁回。
    事實及理由
一、本案經本院審理結果，認第一審簡易判決認事用法及量刑均
    無不當，應予維持，並引用簡易判決書記載之事實、證據及
    理由（如附件）。
二、上訴人即被告乙○○（以下簡稱「被告」）在本院並未提出
    其他有利之證據，僅空言否認犯罪，辯稱係撿拾廢鐵，誤以
    為那是別人不要的鋼筋云云。惟查，訊諸被告對於公訴人所
    提公訴證據之證據能力均不爭執，且在本院審理期間，對本
    院所調查之證據亦無任何異議，且經本院審酌各該公訴證據
    （含證人之證詞及相關書證）作成時之狀況，亦均認為適當
    ，是依刑事訴訟法第159 條之5 規定，本件公訴人所舉證據
    自均應有證據能力，得為本件之審判基礎。次查，被告竊取
    之物品係使用於橋樑伸縮縫之鋼筋，且重量逾200 餘公斤，
    又係在新生高架橋上停車，跨越中央分隔護欄，進入外有圍
    牆閘門，依一般人認知均足以知悉係屬於他人所有之工地進
    入行竊。況證人即工地管理人甲○○於發現遭竊後，尚一面
    報警，一面駕駛車輛在後尾隨直至台北縣八里附近始攔下被
    告車輛逮捕被告，並證稱該批贓物價值約新台幣3 千元，以
    上有警詢筆錄、扣押物品目錄表、車號8M-3979 號汽車車籍
    查詢資料及警方所攝製之現場照片6 幀等附卷可稽，足證上
    開竊得之鋼筋乃屬有價物品，並非他人不要之物，且當地亦
    有足以使人認知係屬他人工地之阻絕設施，衡酌被告前於96
    年間即因竊取工地廢鐵鋼筋案件，經本院以96年度簡上字第
    43 2號判處拘役20日，緩刑2 年確定；復於97年6 月間因竊
    取工地鋼筋及廢鐵案件，經本院於同年6 月16日以97年度簡
    字第2354號判處有期徒刑3 月，並於同年7 月23日確定，同
    年11月17日易科罰金執行完畢；又於97年8 月17日因竊取工
    地鋼筋及廢鐵案件，經本院以97年度簡上字第553 號判決判
    處有期徒刑3 月確定等情，均證被告於行為當時，對本件係
    屬竊盜有主觀認識與故意，是其所辯撿拾云云，尚無足採。
    又被告雖提出98年8 月10日由臺北縣立醫院開具之診斷証明
    書乙紙，辯稱有衝動控制障礙、憂鬱性疾患等情，惟上開診
    斷証明書係在被告98年5 月16日於犯罪行為後始開具，本即
    不足為被告有利之證明，況被告於偵查、審理中亦均供認其
    行為之目的在意圖變賣鋼筋以營利，從而其犯行動機亦顯與
    「衝動控制障礙、憂鬱性疾患」無關。是本院衡酌其所辯理
    由與本案犯罪情節，均不足以對其行為有利之認定，其指摘
    原判決不當，即無理由，應予駁回。
據上論斷，應依刑事訴訟法第455 條之1 第1 項、第3 項、第
373 條、第368 條，判決如主文。
中    華    民    國    98    年    11    月    20    日
                  刑事第十二庭  審判長法  官  李英豪
                                      法  官  陳慧萍
                                      法  官  楊台清
以上正本證明與原本無異。
不得上訴。
                                      書記官  劉子豪
中    華    民    國    98    年    11    月    20    日

司法院資訊處製作；財團法人民間司法改革基金會備份。
